【裁判字號】    99,易,2213
【裁判日期】    990730
【裁判案由】    毒品危害防制條例
【裁判全文】
臺灣臺中地方法院刑事判決              99年度易字第2213號
公  訴  人  臺灣臺中地方法院檢察署檢察官
被      告  甲○○
上列被告因違反毒品危害防制條例案件，經檢察官聲請以簡易判
決處刑（99年度毒偵字第1375號），經本院沙鹿簡易庭認不宜以
簡易判決處刑（99年度沙簡字第336 號），移由本院改依通常程
序審理，被告於本院準備程序中就被訴事實為有罪之陳述，爰依
簡式審判程序審理，判決如下：
    主  文
甲○○施用第二級毒品，累犯，處有期徒刑捌月。
    犯罪事實
一、甲○○前於民國89年間，因施用毒品案件，經本院裁定送觀
    察、勒戒後，經評定認無繼續施用毒品之傾向，而於89年2
    月3 日執行完畢釋放出所，並由臺灣臺中地方法院檢察署檢
    察官以89年度毒偵字第757 號為不起訴處分確定。又於上開
    觀察、勒戒執行完畢釋放後5 年內之89年間，再犯施用毒品
    罪，經本院裁定令入戒治處所施以強制戒治，嗣經停止戒治
    及撤銷停止戒治入所續執行所餘之戒治期間，已於90年10月
    20日執行完畢釋放出所，刑罰部分則經本院判處有期徒刑4
    月確定。另因施用第一、二級毒品案件，經法院分別判處有
    期徒刑1 年、8 月，應執行有期徒刑1 年6 月確定；又另因
    案施用第一、二級毒品案件，經法院分別判處有期徒刑1 年
    1 月、9 月，嗣經減刑後定應執行有期徒刑9 月15日，上開
    案經接續執行，甫於96年9 月27日縮刑期滿執行完畢。詎仍
    不知悔改，復基於施用第二級毒品甲基安非他命之犯意，於
    99 年2月18日22時許，在其位於臺中縣后里鄉○○路29 9號
    住處內，以將第二級毒品甲基安非他命置於玻璃球吸食器內
    ，經加熱後再以口鼻吸食蒸發氣體之方式，施用第二級毒品
    甲基安非他命1 次。嗣其因另案毒品執行案件，為警於99年
    2 月20日14時40分許，在上開住處拘提到案，經其同意採集
    其尿液送驗，經鑑定結果呈甲基安非他命陽性反應，始查悉
    上情。
二、案經臺中縣警察局大甲分局報告臺灣臺中地方法院檢察署檢
    察官偵查聲請簡易判決處刑。
    理  由
一、上揭犯罪事實，業據被告甲○○於本院審理中坦承不諱，而
    被告為警查獲後經採尿送驗結果，確呈甲基安非他命陽性反
    應，有臺中縣警察局大甲分局委託鑑驗尿液代號與真實姓名
    對照表、詮昕科技股份有限公司出具之濫用藥物尿液檢驗報
    告各1 份在卷可稽，足認被告之自白，應與事實相符，堪予
    採信。按施用第一、二級毒品為犯罪行為，毒品危害防制條
    例第10條定有處罰明文。故施用第一、二級毒品者，依前揭
    規定本應科以刑罰。惟基於刑事政策，對合於一定條件之施
    用者，則依同條例第20條、第23條之規定，施以觀察、勒戒
    及強制戒治之保安處分。又毒品危害防制條例於92年7 月9
    日修正公布，自93年1 月9 日施行，其中第20條、第23條將
    施用毒品之刑事處遇程序，區分為「初犯」及「五年內再犯
    」、「五年後再犯」。依其立法理由之說明：「初犯」，經
    觀察、勒戒或強制戒治後，應為不起訴處分或不付審理之裁
    定；經觀察、勒戒或強制戒治執行完畢釋放後，「五年內再
    犯」者，因其再犯率甚高，原實施之觀察、勒戒及強制戒治
    既已無法收其實效，爰依法追訴或裁定交付審理。至於經觀
    察、勒戒或強制戒治執行完畢釋放後，「五年後再犯」者，
    前所實施之觀察、勒戒或強制戒治已足以遮斷其施用毒品之
    毒癮，為期自新及協助其斷除毒癮，仍適用「初犯」規定，
    先經觀察、勒戒或強制戒治之程序。從而依修正後之規定，
    僅限於「初犯」及「五年後再犯」二種情形，始應先經觀察
    、勒戒或強制戒治程序。倘被告於5 年內已再犯，經依法追
    訴處罰，縱其第3 次（或第3 次以上）再度施用毒品之時間
    ，在初犯經觀察、勒戒或強制戒治執行完畢釋放五年以後，
    已不合於「五年後再犯」之規定，且因已於「五年內再犯」
    ，顯見其再犯率甚高，原實施觀察、勒戒或強制戒治，已無
    法收其實效，即應依該條例第10條處罰（最高法院97年度第
    5 次刑事庭會議決議參照）。查被告前於89年間，因施用毒
    品案件，經本院裁定送觀察、勒戒後，經評定認無繼續施用
    毒品之傾向，而於89年2 月3 日執行完畢釋放出所，並由臺
    灣臺中地方法院檢察署檢察官以89年度毒偵字第757 號為不
    起訴處分確定。又於上開觀察、勒戒執行完畢釋放後5 年內
    之89年間，再犯施用毒品罪，經本院裁定令入戒治處所施以
    強制戒治，嗣經停止戒治及撤銷停止戒治入所續執行所餘之
    戒治期間，已於90年10月20日執行完畢釋放出所，刑罰部分
    則經本院判處有期徒刑4 月確定（此有卷附刑案資料查註記
    錄表、臺灣高等法院被告前案記錄表可參），是以，被告既
    於前揭觀察、勒戒執行完畢5 年內已再犯施用毒品犯行，本
    案自應依法追訴處罰。綜上所述，本件事證明確，被告施用
    第二級毒品甲基安非他命犯行，堪以認定，應依法論科。
二、按甲基安非他命係毒品危害防制條例所定之第二級毒品，不
    得非法施用，是核被告所為，係犯毒品危害防制條例第10條
    第2 項之施用第二級毒品罪。被告為施用毒品甲基安非他命
    而持有毒品之低度行為，已為其施用之高度行為所吸收，不
    另論罪。再被告因施用第一、二級毒品案件，經法院分別判
    處有期徒刑1 年、8 月，應執行有期徒刑1 年6 月確定；又
    另因案施用第一、二級毒品案件，經法院分別判處有期徒刑
    1 年1 月、9 月，嗣經減刑後定應執行有期徒刑9 月15日，
    上開案經接續執行，甫於96年9 月27日縮刑期滿執行完畢，
    有臺灣臺中地方法院檢察署刑案資料查註紀錄表、臺灣高等
    法院被告前案紀錄表在卷可考，其受徒刑執行完畢5 年內故
    意再犯本件有期徒刑以上之罪，係屬累犯，應依刑法第47條
    第1 項規定，加重其刑。爰審酌被告歷經毒品戒斷之保安處
    分程序，復有多次毒品前科（參卷附前揭紀錄表），仍未能
    徹底戒除毒癮，足見其意志不堅，惟施用毒品係戕害自身健
    康及犯後態度尚可等一切情狀，量處如主文所示之刑。
據上論斷，應依刑事訴訟法第452 條、第273 條之1 第1 項、第
299 條第1 項前段，毒品危害防制條例第10條第2 項，刑法第11
條、第47條第1 項，判決如主文。
本案經檢察官乙○○到庭執行職務
中    華    民    國    99    年    7     月    30    日
                  刑事第十二庭  法  官  劉敏芳
以上正本證明與原本無異。
如不服本判決應於收受判決後10日內向本院提出上訴書狀，並應
敘述具體理由。其未敘述上訴理由者，應於上訴期間屆滿後20日
內向本院補提理由書（均須按他造當事人之人數附繕本）「切勿
逕送上級法院」。
                                書記官  陳錫威
中    華    民    國    99    年    7     月    30    日
附錄本案論罪法條：
毒品危害防制條例第10條第2項：
施用第二級毒品者，處3年以下有期徒刑。

司法院資訊處製作；財團法人民間司法改革基金會備份。
